【裁判字號】    90,簡上,231
【裁判日期】    901019
【裁判案由】    賭博
【裁判全文】
臺灣臺北地方法院刑事判決                          九十年度簡上字第二三一號
    上  訴  人  乙○○
    即  被  告
    選任辯護人  林衍鋒
右列上訴人因賭博案件，不服本院九十年度簡字第三二四號，中華民國九十年六月七
日第一審判決（聲請簡易判決處刑案號：八十九年度偵字第二三○○○號）提起上訴
，本院管轄之第二審合議庭判決如左：
    主      文
上訴駁回。
乙○○緩刑貳年。
    事      實
一、乙○○基於意圖營利之概括犯意，自八十九年二月間某日起，至同年十一月二十
    一日止，連續多次提供臺北市○○區○○路三段二二一巷六弄十二號一樓自宅為
    賭博場所，並提供己有麻將牌為賭具，聚集特定之多數人在該處賭博財物，約定
    賭客每打一圈，自摸者乙○○抽取新臺幣（下同）一百元，每局四圈乙○○最多
    可抽取四百元，每日以一千六百元為上限，以此方式牟取利益。嗣於八十九年十
    一月二十一日十三時十五分許，適乙○○聚集賭客丁○○、甲○○、丙○○等人
    ，在上址賭玩麻將牌時，為警當場查獲，並在乙○○身上扣得抽頭金二百元（丁○○、甲○○各自摸一次，分別各提供抽頭金一百元予乙○○），暨扣得乙○○
    所有供犯罪所用麻將牌一付、牌尺四支、骰子三顆、東南西北骰子一顆及前揭賭
    客之賭資八百元。
二、案經臺北市政府警察局文山第二分局報請臺灣臺北地方法院檢察署檢察官偵查聲
    請簡易判決處刑。
    理      由
一、訊據被告乙○○坦承於前開時、地以麻將牌為賭具，聚集特定多數人在其臺北市
    文山區○○路區○段二二一巷六弄十二號一樓住處賭博財物，惟矢口否認意圖營
    利收取抽頭金之犯意，辯稱：伊不是聚眾賭博，只是邀請幾位朋友來家裡打麻將
    消遣，沒有意圖營利的意思，是朋友提議要交抽頭金給伊，作為付水電費及餐費
    之用，伊不想違背朋友的好意，方才同意以每日收取一千六百元為上限，伊絕無
    意圖營利而聚眾賭博之犯意云云。本院查：
（一）按刑法第二百六十八條意圖營利供給賭博場所及聚眾賭博罪，所謂「意圖營利
      」祗要行為人以營利之意思，而有提供賭博場所或聚眾之事實即足，至營利之
      有無或多寡，與罪之成立無涉；另所謂「聚眾」不僅指不特定多數人，且包括
      特定多數人在內。
（二）本件被告乙○○於偵審中坦承利用教職輪休之一年，邀集特定之多數人在自宅
      打麻將賭博財物核與賭客即證人甲○○、丁○○、丙○○等人於警訊時供證情
      節相符；是被告提供自宅聚集特定之多數人賭博財物之事實，堪以認定。
（三）次查被告雖否認意圖營利收取抽頭金；然被告乙○○於本院審理時坦承：每打
      四圈，就給四百元做電費、茶水的費用，上限只有到一千六百元為止；另證人
      即當時參與賭局之甲○○於本院九十年八月十四日訊問時證稱：「因為打的次
      數太多，就提議大家交錢給張教授，最高上限一千六百元，自摸繳一百元，四
      圈四百元.... 」，足見被告亦同意收取抽頭金；衡諸常情，含被告在內四人
      打麻將，一日之茶水、便當及電費應不至高達一千六百元，本件被告若係純為
      消遣聚集朋友至家中打麻將，應不至收取近一千六百元之抽頭金，可見被告確
      具營利之意圖；此外，本件復有被告所有麻將牌一付、牌尺四支、骰子三顆、
      東南西北骰子一顆，及抽頭金二百元暨賭資八百元等扣案足憑。事證明確，被
      告上開所辯顯係事後卸責之詞，不足採信；被告賭博犯行已堪認定，應依法論
      科。
二、核被告乙○○所為，係犯刑法第二百六十八條前段之意圖營利供給賭博場所罪，
    及同法條後段之意圖營利聚眾賭博罪。被告先後多次供給賭博場所及聚眾賭博之
    犯行，均時間緊接，手段相同，皆觸犯構成要件相同之罪名，顯均係基於概括犯
    意反覆為之，應分別依連續犯之規定論以一罪，並均加重其刑；又其以一行為同
    時觸犯上開二罪名，為想像競合犯，應依刑法第五十五條之規定，從一情節較重
    之連續意圖營利聚眾賭博罪處斷。原審以被告犯罪事證明確，引用上開法條及刑
    事訴訟法第四百四十九條第一項前段、第三項、第四百五十條第一項，刑法第二
    條第一項前段、第五十六條、第五十五條、第四十一條第一項前段、第三十八條
    第一項第二款、第三款，罰金罰鍰提高標準條例第一條前段、第二條，量處被告
    有期徒刑四月，並諭知易科罰金之折算標準，其認事、用法均無違誤，量刑亦屬
    妥適。被告上訴意旨以未收取抽頭金，無意圖營利之犯意提起上訴，核無理由，
    應予駁回。惟查被告前未曾受有期徒刑以上刑之宣告，有台灣高等法院被告全國
    前案記錄表在卷可稽，經此教訓，應知警惕，當無再犯之虞，本院因認對其所宣
    告之刑以暫不執行為適當，爰併予宣告緩刑二年，以啟自新。
據上論斷，應依刑事訴訟法第四百五十五條之一第一項、第三項、第三百六十八條，
刑法第七十四條第一款，判決如主文。
本案經檢察官田炳麟到庭執行職務
中      華      民      國      九十     年      十      月    十九     日
          臺灣臺北地方法院刑事第六庭
                                    審判長法  官    劉慧芬
                                          法  官    劉煌基
                                          法  官    梁耀鑌
右正本證明與原本無異。
不得上訴。
                                          書記官    梁淑時
中      華      民      國      九十     年      十      月   二十二    日
附錄本案論罪科刑法條全文
刑法第二百六十八條
意圖營利，供給賭博場所或聚眾賭博者，處三年以下有期徒刑，得併科三千元以下罰
金。


司法院資訊處製作；財團法人民間司法改革基金會備份。
